【裁判字號】    98,毒抗,426
【裁判日期】    980430
【裁判案由】    聲請觀察勒戒
【裁判全文】
臺灣高等法院臺中分院刑事裁定         98年度毒抗字第426號
抗  告  人
即 受 刑人  甲○○
上列抗告人因聲請觀察勒戒案件，不服臺灣臺中地方法院98年度
毒聲字第140號民國98年3月18日裁定（聲請案號：臺灣臺中地方
法院檢察署98年度聲觀字第91號、98年度毒偵字第586號），提
起抗告，本院裁定如下：
    主  文
抗告駁回。
    理  由
一、抗告人即受刑人甲○○（下稱抗告人）抗告意旨略以：(一)抗
    告人之尿液檢驗雖呈甲基安非他命陽性反應，然一般尿液經
    送驗之所以呈現第二級毒品安非他命反應並不全然係施用毒
    品甲基安非他命所致，坊間一般如因感染疾病、多人在密室
    如其中有一人施用毒品因房間空氣受污染，甚或承辦之警員
    於採驗尿液時未能詳細區隔以致於採集之尿液因混合而遭污
    染致影響其他人所採集的尿液，實在所難免。(二)抗告人將住
    處房間分租與女友張麗冠，因張麗冠長久施用第二級毒品安
    非他命而影響整個房間及鄰近房間均受污染，以至於在鄰近
    房間及同一房間內活動之人員均受感染，抗告人與張麗冠係
    親密的暱友關係，因此於張麗冠在施用第二級毒品安非他命
    時，如同處一密閉房間而遭受感染，當在所難免。(三)原審裁
    定未能審酌及此，遽為抗告人應令入勒戒處所觀察勒戒之處
    分，顯嫌率斷，爰提起抗告請求撤銷原裁定，另為適法之裁
    定云云。
二、按犯施用第二級毒品之罪者，檢察官應聲請法院裁定令被告
    入戒治處所觀察、勒戒，其期間不得逾2月，毒品危害防制
    條例第20條第1項定有明文。經查：
(一)、抗告人雖具狀辯稱係因女友張麗冠在房間施用第二級毒品安
    非他命使其誤吸二手煙，因而致其尿液送驗後呈現第二級毒
    品安非他命反應云云資以抗辯。惟按「吸入含有甲基安非他
    命或煙毒之二手煙，在文獻上雖尚無能否由尿液中檢驗出毒
    品反應之研究報告，然按本局檢驗案件經驗研判，若非長時
    間與吸毒者直接相向，且存心大量吸入吸毒者所呼出之煙氣
    ，以二手煙中可能存在之低劑量安非他命或煙毒，應不致在
    尿液中檢驗出安非他命反應」（法務部調查局82年5月29日
    （壹）發技(一)字第682號函附於本案98年度毒偵字第586號卷
    第7- 8頁參照），是除非抗告人長時間與吸毒者直接相向，
    且存心大量吸入二手煙氣，其尿液中始可能驗出甲基安非他
    命之陽性反應，惟此情若係真實，抗告人此時既明知女友張
    麗冠長期施用第二級毒品甲基安非他命，又故與其同處密閉
    房間而施用其所吐出之二手煙霧，致尿液檢出甲基安非他命
    之陽性反應，當亦應認已具有施用第二級毒品甲基安非他命
    之犯意，是抗告人辯稱吸到甲基安非他命之二手煙云云，自
    不足為其有利之認定。
(二)、揆諸毒品危害防制條例第20條第1項之立法目的，如符合該
    規定，法院即應裁定將抗告人送觀察、勒戒，並無審酌之餘
    地，是原裁定法院准檢察官之聲請，依據毒品危害防制條例
    第20條第1項及觀察勒戒處分執行條例第3條第1項之規定，
    令抗告人入勒戒處所觀察、勒戒，經核於法並無違誤，抗告
    人以否認施用第二級毒品甲基安非他命為由，提起抗告，自
    無可採，為無理由，應予以駁回。
三、據上論斷，應依刑事訴訟法第412條，裁定如主文。
中    華    民    國    98    年     4    月     30   日
            刑事第四庭    審判長法  官  洪  耀  宗
                                法  官  許  文  碩
                                法  官  蔡 王 金 全
上列正本證明與原本無異。
不得再抗告。
                                書記官  金  珍  華
中    華    民    國    98    年     5    月     1    日


司法院資訊處製作；財團法人民間司法改革基金會備份。
